【裁判字號】    90,上易,1792
【裁判日期】    901212
【裁判案由】    傷害
【裁判全文】
臺灣高等法院臺南分院刑事判決           九十年度上易字第一七九二號     Ｃ
      上  訴  人
      即  被  告  甲  ○  ○
右上訴人因傷害案件，不服臺灣臺南地方法院九十年度易字第九０六號中華民國九十
年十月十二日第一審判決（起訴案號：臺灣臺南地方法院檢察署九十年度偵字第二九
一六號），提起上訴，本院判決如左：
      主      文
上訴駁回。
      事      實
一、甲○○素行不良，曾有傷害二次及恐嚇取財等不良前科，其於民國（下同）八十
    六年間所犯之傷害罪，經臺灣臺南地方法院判處有期徒刑七月確定，並於八十六
    年十一月八日執行完畢。甲○○因有強力膠濫用行為合併有安非他命濫用史，而
    於八十八年七月間經行政院衛生署嘉南療養院診斷罹有精神分裂症，其因無法規
    則服用藥物及其物質濫用行為仍無法戒除，致其精神症狀容易反覆復發，對外界
    現實判斷力與認知功能較常人明顯薄弱而為精神耗弱之人，其於八十九年八月十
    日下午六時許，在台南縣大內鄉石湖村石子瀨天后宮前廣場處，因細故與黃水成
    發生口角，詎甲○○竟基於傷害黃水成之故意，持放置於現場不詳何人所有之鐵
    製圓板凳往黃水成之後方頭部砸下，致黃水成受有右後頭部挫裂傷五ｘ一公分之
    傷害。
二、案經黃水成訴由台南縣警察局善化分局報請臺灣台南地方法院檢察署檢察官偵查
    起訴。
      理      由
一、訊據被告於本院審理中矢口否認有右揭傷害之犯行，並辯稱「不是我打的，是他
    自己拿椅子打我時，我們二人在搶椅子時他自己打到的」云云。惟查右揭事實業
    據被告甲○○於原審審理時坦承不諱（見原審卷第三十三頁），核與告訴人黃水
    成於警訊、偵查及原審審理時到庭指訴之情節相符，且有博愛醫院傷害診斷證明
    書一紙在卷可資佐證，因而被告有傷害之犯行，已甚為明確，其再於本院審理中
    否認犯行，純係飾卸之詞，不足採信，本件事證明確，被告犯行洵堪認定。
二、核被告甲○○所為，係犯刑法第二百七十七條第一項之普通傷害罪。又被告前有
    如事實欄所載前科紀錄，有臺灣台南地方法院檢察署刑案資料查註紀錄表在卷可
    按，其於五年之內再犯本件有期徒刑以上之罪，為累犯，應依法加重其刑。被告
    因有強力膠濫用行為合併有安非他命濫用史，而於八十八年七月間經行政院衛生
    署嘉南療養院診斷罹有精神分裂症，其因無法規則服用藥物及其物質濫用行為仍
    無法戒除，致其精神症狀容易反覆復發，對外界現實判斷力與認知功能較常人明
    顯薄弱而為精神耗弱之人，另經原審函囑奇美醫院台南分院鑑定結果，亦認被告
    心理測驗結果顯示其情緒之調節顯較不佳，與人之互動較有困難，精神狀態檢查
    結果，目前無幻聽、幻視之精神病症狀，但有兩位特定被害妄想之對象，被告與
    被害人衝突是因精神症狀而引起，但無法判定事件當時是否完全因精神症狀所造
    成，依推斷，被告犯案時至少已達精神耗弱之程度等情，有該醫院九十年八月十
    三日（九０）美分字第０二四七號函檢附之精神鑑定報告一紙在卷可稽，爰依刑
    法第十九條第二項之規定減輕其刑，並依法先加後減之。原審援引刑事訴訟法第
    二百九十九條第一項前段，刑法第二百七十七條第一項、第四十七條、第十九條
    第二項，罰金罰鍰提高標準條例第一條前段之規定，並參酌被告犯罪之動機、目
    的、手段、被害人所受傷害之程度及其犯罪後之態度等一切情狀，量處有期徒刑
    八月，以資懲儆。本院經核其認事用法，均無不當，量刑亦稱妥適。被告上訴意
    旨，猶執前詞，否認犯罪及認原審量刑過重云云，為無理由，應予駁回。
據上論斷，應依刑事訴訟法第三百六十八條，判決如主文。
本案經檢察官楊治宇到庭執行職務。
中    華    民    國      九十      年      十二      月      十二      日
                                  臺灣高等法院臺南分院刑事第六庭
                                      審判長法官  楊    明    章
                                            法官  戴    勝    利
                                            法官  顏    基    典
右正本證明與原本無異。
不得上訴。
                                      法院書記官  呂    嘉    文
中    華    民    國      九十      年      十二      月     十三       日
附錄法條：
刑法第二百七十七條第一項：傷害人之身體或健康者，處三年以下有期徒刑、拘役或
                          一千元以下罰金。


司法院資訊處製作；財團法人民間司法改革基金會備份。
